PROFIL

Après une formation à Sciences Po et Normale (4 tentatives à l'Ena) et une première expérience dans la communication, je me reconvertis dans le développement web. J'ai des notions en HTML/CSS, Javascript, Python, et C.

(28 ans, titulaire d'un permis B)

COORDONNÉES

- 33 rue Frémicourt 75015 Paris
- vincentcmlejeune @gmail.com
- 06 12 23 70 07

LOISIRS

- Actualité scientifique et spatiale
- Science-fiction (affinité pour la hard science, livre en cours d'écriture)
- Sport (tir à l'arc et jiu-jitsu)
- Théâtre

EXPÉRIENCES

CONSULTANT À PARTIES PRENANTES (AGENCE CONSEIL EN COMMUNICATION)

NOVEMBRE 2018 - JUIN 2021

- Tournée de l'apprentissage : organisation d'une tournée itinérante dans les quartiers prioritaires avec 100 m2 d'animations (réalité virtuelle, rencontres avec des CFA, élaboration de livrets et vidéos...).
- Mutualité sociale agricole: campagne 360 sur l'élection des délégués (création et animation d'un site dédié, élaboration d'un kit de communication, animation d'ateliers et d'événements, relations presse, réseaux sociaux).
- #DémarreTaStory (prix Effie Or communication publique): mobilisation des partenaires institutionnels autour d'une chaîne Youtube et tournée événementielle.
- la-retraite-en-clair.fr : rédactions de contenus de vulgarisation.

STAGIAIRE A MAKE.ORG (CIVIC TECH)

NOVEMBRE 2016 - FEVRIER 2017

• Rédaction de notes de synthèse et d'analyse d'enquêtes citoyennes, élaboration de « chemins de lobbying » numériques.

FORMATION

WILD CODE SCHOOL (2021 - 2022)

Développeur web et web mobile

ÉCOLE NORMALE SUPERIEURE - PARIS (2016 - 2018)

Master 2 Administration publique.

UNIVERSITÉ PARIS DAUPHINE (2015 - 2016)

Master 2 Administration publique.

SCIENCES PO TOULOUSE (2010 - 2015)

Master 2 Carrières publiques, mention assez bien (Mémoire : « Les soins sans consentement : mission du médecin, office du juge et main visible de l'État »).

LYCÉE PAUL VERLAINE - RETHEL (2007 - 2010)

Baccalauréat scientifique - mention très bien.